臺灣高等法院臺中分院刑事裁定　
111年度聲字第1369號
聲  請  人  臺灣高等檢察署臺中檢察分署檢察官     
受  刑  人  陳冠儒




上列聲請人因受刑人數罪併罰有二裁判以上，聲請定其應執行之
刑（聲請案號：111年度執聲字第597號），本院裁定如下：
    主  文
陳冠儒因犯如附表所示各罪所處之刑，應執行有期徒刑壹年捌月
。
    理  由
一、聲請意旨略以：受刑人陳冠儒因犯詐欺等數罪，先後經判決
    確定如附表。數罪中雖有刑法第50條第1項但書所列情形，
    惟受刑人已請求檢察官聲請定應執行刑，有臺灣臺中地方檢
    察署民國111年6月17日是否請求應執行刑調查表足稽，應依
    刑法第50條第2項、第53條、第51條第5款規定，定其應執行
    之刑，爰依刑事訴訟法第477條第1項聲請裁定等語。
二、裁判確定前犯數罪者，併合處罰之。但有下列情形之一者，
    不在此限：一、得易科罰金之罪與不得易科罰金之罪。二、
    得易科罰金之罪與不得易服社會勞動之罪。三、得易服社會
    勞動之罪與不得易科罰金之罪。四、得易服社會勞動之罪與
    不得易服社會勞動之罪。前項但書情形，受刑人請求檢察官
    聲請定應執行刑者，依第51條規定定之；數罪併罰，分別宣
    告其罪之刑，若宣告多數有期徒刑者，於各刑中之最長期以
    上，各刑合併之刑期以下，定其刑期，但不得逾30年，刑法
    第50條、第51條第5款分別定有明文。　
三、量刑之輕重，固屬事實審法院得依職權自由裁量之事項，惟
    並非概無法律上之限制，仍應受比例原則及公平原則之限制
    。數罪併罰有二裁判以上宣告多數有期徒刑者，依刑法第53
    條、第51條第5 款之規定「於各刑中之最長期以上，各刑合
    併之刑期以下，定其刑期。但不得逾三十年。」係採「限制
    加重原則」規範執行刑之法定範圍，為其定刑之外部界限。
    乃因一律將宣告刑累計執行，刑責恐將偏重而過苛，不符現
    代刑事政策及刑罰之社會功能，而有必要透過定應執行刑程
    序，授權法官對被告本身及所犯各罪為總檢視，進行充分而
    不過度之評價，以妥適調整之。又刑法第57條之規定，係針
    對個別犯罪之科刑裁量，明定刑罰原則以及尤應審酌之各款
    事項，以為科刑輕重之標準；至數罪併罰定應執行刑之裁量
    標準，法無明文，然其裁量仍應兼衡罪責相當及特別預防之
    刑罰目的，具體審酌整體犯罪過程之各罪關係（例如各行為
    彼此間之關聯性《數罪間時間、空間、法益之異同性》、所侵
    害法益之專屬性或同一性、數罪對法益侵害之加重效應等）
    及罪數所反應行為人人格及犯罪傾向等情狀綜合判斷，為妥
    適之裁量，仍有比例原則及公平原則之拘束，倘違背此內部
    界限而濫用其裁量，仍非適法（最高法院104年度台抗字第7
    18號裁定意旨參照）。　　　
四、查受刑人陳冠儒因犯詐欺等數罪，經本院先後判處如附表所
    示之刑，均分別確定在案，有各該判決書及臺灣高等法院被
    告前案紀錄表各1份在卷可稽，茲聲請人經受刑人請求，向
    本院聲請定受刑人應執行之刑，有臺灣臺中地方檢察署111
    年6月17日刑法第50條第1項但書案件是否請求定應執行刑調
    查表在卷可按，依前揭說明，聲請人之聲請洵屬正當，應定
    其應執行之刑。其所犯如附表編號1至2所示之罪，曾經本院
    以108年度上訴字第1610號判決定應執行有期徒刑1年4月，
    嗣經提起上訴，附表編號1所示之22罪經最高法院以109年度
    台上字第4521號判決上訴駁回而告確定；附表編號2所示之
    罪，經最高法院以上開判決撤銷發回，並經本院以109年度
    上更一字第306號判決上訴駁回（維持相同之刑即有期徒刑6
    月）確定。另依最高法院刑事大法庭110年度台抗大字第489
    號裁定意旨，本院已予受刑人表示意見之機會，經其具狀表
    示無意見，有本院陳述意見調查表在卷可稽（見本院卷第13
    3至134頁）。依上開說明意旨，本院考量上述定應執行刑之
    基本原則，及受刑人所犯各罪之犯罪態樣（附表所犯各罪同
    屬詐欺罪）、相互關係、時間間隔（犯罪時間自107年3月至
    107年8月29日）、侵犯法益之綜合效果及合併刑罰所生痛苦
    之加乘效果等情，定如主文所示之應執行刑。
中　　華　　民　　國　　111 　年　　7 　　月　　19　　日
　　　　　　刑事第六庭　審判長法　官　張　靜　琪
　　　　　　　　　　　　　　　法　官　鍾　貴　堯
　　　　　　　　　　　　　　　法　官　劉　柏　駿
以上正本證明與原本無異。
如不服本裁定，應於收受送達後5日內向本院提出抗告書狀（須
附繕本）。因疫情而遲誤不變期間，得向法院聲請回復原狀。

　　　　　　　　　　　　　　　書記官　林　巧　玲

中　　華　　民　　國　　111 　年　　7 　　月　　19　　日
附表：受刑人陳冠儒定應執行刑案件一覽表
編號            1           2           3 罪名  詐欺 詐欺 詐欺 宣告刑  有期徒刑6月(22次) 有期徒刑6月 有期徒刑1年6月 犯罪日期  107年8月11日起至107年8月29日查獲止 107年8月11日起至107年8月29日查獲止 107年3月起至107年8月29日查獲止 偵查機關年度案號  臺中地檢107年度偵字第24856號 臺中地檢107年度偵字第24856號 臺中地檢108年度偵字第8933號 最後事實審 法院 臺灣高等法院臺中分院 臺灣高等法院臺中分院 臺灣高等法院臺中分院  案號 108年度上訴字第1610號 109年度上更一字第306號 109年度上訴字第2713號  判決日期 108年11月27日 110年1月6日 110年11月2日 確定判決 法院 最高法院 臺灣高等法院臺中分院 最高法院  案號 109年度台上字第4521號 109年度上更一字第306號 111年度台上字第1651號  判決確定日期 109年10月15日 110年2月8日 111年3月30日 是否為得易科罰金（易服社會勞動）之案件罰金之案件  不得聲請易科罰金、 得聲請易服社會勞動 不得聲請易科罰金、 得聲請易服社會勞動 不得聲請易科罰金、 不得聲請易服社會勞動 備註  臺中地檢111年度執更字第1934號 臺中地檢111年度執更字第1935號 臺中地檢111年度執字第4790號   臺中地院111年度撤緩字第108號裁定緩刑宣告撤銷